【裁判字號】    98,易緝,31
【裁判日期】    980527
【裁判案由】    違反毒品危害防制條例
【裁判全文】
臺灣彰化地方法院刑事判決              98年度易緝字第31號
公  訴  人  臺灣彰化地方法院檢察署檢察官
被      告  甲○○
上列被告因違反毒品危害防制條例案件，經檢察官聲請簡易判決
處刑（95年度毒偵字第4894號），本院彰化簡易庭認不宜逕以簡
易判決處刑（96年度彰簡字第62號），移由本院改依通常程序審
理，茲本院判決如下：
    主  文
甲○○施用第二級毒品，累犯，處有期徒刑伍月，如易科罰金，
以新臺幣壹仟元折算壹日。
    犯罪事實
一、甲○○曾於民國95年間因施用第2級毒品案件，經本院以95
    年度彰簡字第141 號刑事簡易判決判處有期徒刑3 月確定，
    並於95年5 月29日易科罰金執行完畢。其前於94年間因施用
    毒品案件，經本院以94年度毒聲字第685 號裁定送勒戒處所
    觀察、勒戒後，認無繼續施用毒品之傾向，於94年10月7 日
    觀察、勒戒執行完畢釋放，且經臺灣彰化地方法院檢察署檢
    察官以94年度毒偵字第4643號為不起訴處分確定。詎其不知
    悔改，明知甲基安非他命業經公告為毒品危害防制條例第2
    條第2 項所列管之第2 級毒品，不得非法持有、施用，復基
    於施用第2 級毒品甲基安非他命之犯意，於前揭觀察、勒戒
    執行完畢釋放後5 年內，於95年10月27日下午3 時30分，在
    其位於彰化縣和美鎮○○路39巷27號住處內，將甲基安非他
    命以玻璃球隔熱燒烤吸食煙霧之方式，施用第2 級毒品甲基
    安非他命1 次。嗣經警方於95年10月29日晚上10時55分，在
    彰化縣和美鎮○○路與嘉佃路處，因其為毒品治安疑慮人口
    而臨檢查獲，且於95年10月30日凌晨1 時50分採尿送驗後，
    始知上情。
二、案經彰化縣警察局和美分局報請臺灣彰化地方法院檢察署檢
    察官偵查後，聲請以簡易判決處刑，本院認不宜以簡易判決
    處刑，改依通常程序審理。
    理  由
一、以下本案所引用被告以外之人於審判外之言詞或書面陳述，
    而不符合刑事訴訟法第159 條之1 至第159 條之4 之規定者
    ，均經本院於審理時當庭直接提示而為合法之調查，檢察官
    及被告均同意作為證據，本院審酌前開證據作成或取得之狀
    況，均無非法或不當取證之情事，亦無顯不可信之情況，故
    認為適當而均得作為證據。是前開證據，依刑事訴訟法第15
    9 條之5 之規定，均具有證據能力，先予敘明。
二、訊據被告對其於上揭時、地施用第2 級毒品甲基安非他命1
    次之事實，於本院審理時（參見本院98年5 月20日審判筆錄
    ）坦承不諱。另查：
  (一)被告係於95年10月30日凌晨1 時50分，經警方採集被告尿液
    送驗結果，呈甲基安非他命陽性反應，此有詮昕科技股份有
    限公司95年11月11日報告編號5B030041號濫用藥物尿液檢驗
    報告及委託檢驗尿液代號與真實姓名對照認證單各1 份（參
    見臺灣彰化地方法院檢察署95年度毒偵字第4849號偵查卷宗
    第5 頁、第7 頁）附卷可參，足見被告確有施用第2 級毒品
    甲基安非他命之事實，應可認定。
  (二)按純甲基安非他命之游離基為無色或淡黃色之油狀物，具輕
    微腥味、胺臭，而實際上甲基安非他命多以鹽酸鹽或硫酸鹽
    存在，形成白色、微帶苦味之結晶性粉末或似冰糖之片狀結
    晶，該結晶極易溶於水或酒精，目前國內發現的均為甲基安
    非他命之鹽酸鹽，可以口服、鼻吸、煙吸或注射等方式施用
    等語，亦經行政院衛生署管制藥品管理局93年2 月9 日管宣
    字第0930001092號函載明明確。另毒品施用後於尿液、血液
    中可檢出之最大時限，與施用劑量、施用頻率、施用方式、
    施用者飲水量之多寡、個人體質、檢體收集時間點及所用檢
    測方法之靈敏度等因素有關，因個案而異，一般於尿液中可
    檢出之最大時限，古柯鹼為施用後1 至4 天、海洛因為2 至
    4 天、嗎啡為2 至4 天、大麻為1 至10天、安非他命為1 至
    4 天、甲基安非他命為1 至5 天、MDMA為1 至4 天、MDA 為
    1 至4 天、Ketamine為2 至4 天等語，業經行政院衛生署管
    制藥品管理局92年7 月23日管檢字第0920005609號函載明明
    確。是依上開說明，佐以被告前揭尿液檢驗報告，被告自白
    於前揭時間，有施用第2 級毒品甲基安非他命1 次等語，核
    與前揭事證相符，應堪採信。
  (三)另犯毒品危害防制條例第10條施用第2 級毒品之罪者，檢察
    官應先將被告送勒戒處所觀察、勒戒，經觀察、勒戒後，認
    無繼續施用毒品傾向者，應由檢察官為不起訴之處分，且經
    觀察、勒戒執行完畢釋放後，5 年內再犯第10條之罪，檢察
    官應依一般刑事訴訟程序予以起訴論罪科刑，此觀諸毒品危
    害防制條例第20條第1 項、第2 項、第23條第2 項前段規定
    自明。經查，被告前於94年間因施用毒品案件，經本院以94
    年度毒聲字第685 號裁定送勒戒處所觀察、勒戒後，認無繼
    續施用毒品之傾向，於94年10月7 日觀察、勒戒執行完畢釋
    放，且經臺灣彰化地方法院檢察署檢察官以94年度毒偵字第
    4643號為不起訴處分確定等情之事實，此有臺灣高等法院被
    告全國前案紀錄表、臺灣彰化地方法院檢察署刑案資料查註
    紀錄表各1 紙附卷可參。被告前既曾因施用毒品案件，經觀
    察、勒戒後，復因施用毒品，其於前開觀察、勒戒執行完畢
    釋放後5 年內，再犯本案施用毒品罪，依毒品危害防制條例
    第23條第2 項之規定，屬應依法論罪科刑之行為，依前開說
    明，本案被告上開所為，係於94年10月7 日觀察、勒戒執行
    完畢釋放後5 年內，再犯毒品危害防制條例第10條第2 項施
    用第2 級毒品罪，本案事證明確，被告上開犯行洵堪認定。
三、按甲基安非他命為毒品危害防制條例第2條第2項第2款所明
    定之第2 級毒品。核被告所為，係犯同條例第10條第2 項之
    施用第2 級毒品罪。被告持有第2 級毒品進而施用，持有之
    低度行為為施用之高度行為所吸收，不另論持有毒品之罪。
    另查，被告曾於95年間因施用第2 級毒品案件，經本院以95
    年度彰簡字第141 號刑事簡易判決判處有期徒刑3 月確定，
    並於95年5 月29日易科罰金執行完畢等情，此有臺灣高等法
    院被告前案紀錄表、臺灣彰化地方法院檢察署刑案資料查註
    紀錄表各1 份存卷可考，其受徒刑之執行完畢後，於5 年內
    故意再犯本案有期徒刑以上之罪，應依刑法第47條第1 項之
    規定，論以累犯，並加重其刑。爰審酌被告前因施用毒品案
    件經觀察、勒戒執行完畢釋放後，仍未能徹底戒絕毒品，復
    犯本案施用毒品罪，顯見其無戒毒悔改之意，惟念其施用毒
    品乃自戕一己之身體健康，尚未對他人造成危害，且犯後已
    坦承犯行，態度良好等一切情狀，量處如主文所示之刑，並
    諭知易科罰金之折算標準。又被告上揭犯罪時間，雖係在96
    年4 月24日以前，然經本院以其經合法傳喚未到庭而曾於96
    年4 月25日發佈通緝，並於98年5 月15日經警方逮捕到院，
    核與中華民國96年罪犯減刑條例應減刑之規定不符，自不應
    予減輕其刑。
四、公訴意旨另以：被告基於施用甲基安非他命之包括一罪犯意
    ，除於前揭犯罪事實欄一所示之施用時間外，自95年8 月間
    某日起至95年10月27日下午3 時30分前之某時止，亦接連施
    用甲基安非他命多次，因認被告此部分另涉有毒品危害防制
    條例第10條第2 項之施用第2 級毒品罪嫌等語。經查：
  (一)按犯罪事實應依證據認定之，無證據不得認定犯罪事實，刑
    事訴訟法第154 條第2 項定有明文；復按被告之自白，不得
    作為有罪判決之唯一證據，仍應調查其他必要之證據，以察
    其是否與事實相符，刑事訴訟法第156 條第2 項亦定有明文
    。
  (二)公訴人認被告涉有此部分施用第2 級毒品甲基安非他命之罪
    嫌，無非係以被告之惟一自白為其論據。訊據被告於本院審
    理程序中固全部認罪而坦認有上開期間施用甲基安非他命多
    次之行為等語，是除被告之前揭自白外，並無其他證據足以
    佐認與事實相符，依前開刑事訴訟法所定之證據法則，自尚
    難逕單以被告之自白，認定被告確有除犯罪事實欄一所示之
    施用時間外，自95年8 月間某日起至95年10月27日下午3 時
    30分前之某時止，接連施用甲基安非他命多次之行為。此外
    ，本院復查無其他積極之證據足認被告有何此部分之犯行，
    惟公訴人認該部分與前開被告經判決有罪之施用甲基安非他
    命1 次之犯行間，具有包括一罪之關係，爰不另為無罪之諭
    知。
據上論斷，應依刑事訴訟法第452 條、第299 條第1 項前段，毒
品危害防制條例第10條第2 項，刑法第11條前段、第47條第1 項
、第41條第1 項前段，判決如主文。
本案經檢察官謝雨青到庭執行職務。
中    華    民    國    98    年    5     月    27    日
                        刑事第八庭    法  官  唐中興
以上證明與原本無異。
如不服本判決應於收受判決後10日內向本院提出上訴書狀，並應
敘述具體理由；其未敘述上訴理由者，應於上訴期間屆滿後20日
內向本院補提理由書（均須按他造當事人之人數附繕本）「切勿
逕送上級法院」。
中    華    民    國    98    年    5     月    27    日
                                      書記官  吳政
【附錄本案判決論罪科刑法條全文】：
毒品危害防制條例第10條
施用第1級毒品者，處6月以上5年以下有期徒刑。
施用第2級毒品者，處3年以下有期徒刑。


司法院資訊處製作；財團法人民間司法改革基金會備份。
